臺灣臺東地方法院刑事判決　　　　　　95年度交簡上字第17號
上　訴　人　臺灣臺東地方法院檢察署檢察官
被　　　告　乙○○
上列上訴人因被告過失傷害案件，不服本院臺東簡易庭於中華民
國九十五年九月十五日所為九十五年度東交簡字第一四八號第一
審判決（聲請簡易判決處刑書案號：臺灣臺東地方法院檢察署九
十五年度偵字第一三二九號），提起上訴，本院管轄之第二審合
議庭判決如下：
    主      文
上訴駁回。
    事實及理由
一、本案經本院審理結果，認原審以被告乙○○所為係犯過失傷
    害罪，判處拘役四十日，如易科罰金，以銀元三百元即新臺
    幣九百元折算一日，其認事用法均無違誤，應予維持，並引
    用第一審判決書所記載之事實、證據及理由（如附件）。
二、上訴意旨略以：本案經告訴人以其所受傷害非輕，且被告迄
    未賠償其損害，原審量刑顯屬過輕，請求提起上訴，核其請
    求尚無不當，爰依法提起上訴等語。
三、按量刑輕重，係屬事實審法院得依職權自由裁量之事項，苟
    已斟酌刑法第五十七條各款所列情狀而未逾越法定刑度，不
    得遽指為違法（最高法院七十二年度台上字第六六九六號、
    七十五年度台上字第七○三三號判例參照）；且在同一犯罪
    事實與情節，如別無其他加重或減輕之原因，下級審量定之
    刑，亦無過重或失輕之不當情形，則上級審法院對下級審法
    院之職權行使，原則上應予尊重（最高法院八十五年度台上
    字第二四四六號裁判參照）；況本院以為，量刑之裁量權，
    乃憲法所保障法官獨立審判之核心，法院行使此項裁量權，
    亦非得以任意或自由為之，仍應受一般法律原理原則之拘束
    ，即仍須符合法律授權之目的、法律秩序之理念、國民法律
    感情及一般合法有效之慣例等規範，尤其應遵守比例原則及
    平等原則之意旨，否則即可能構成裁量濫用之違法（另參見
    最高法院八十六年度台上字第七六五五號判決），亦即如非
    有裁量逾越或裁量濫用之明顯違法情事，自不得擅加指摘其
    違法或不當，即使上級法院對下級法院裁量權之審查，亦應
    同此標準，此不僅在保障法官不受任何制度外之不當干涉，
    更保障法官不受制度內的異質干涉，此方符憲法第八十條所
    宣示獨立審判之真義。本件被告所犯過失傷害罪，法定本刑
    為六月以下有期徒刑、拘役或五百元以下罰金，原審依具體
    個案認定被告因行車過失致人受傷，依法應負過失傷害之刑
    事責任，又被告肇事後，在其犯行未為任何有偵查犯罪職權
    之公務員知悉前，不逃避接受裁判而向到達事故現場處理之
    員警自首，承認其為肇事人等情，就其所犯過失傷害部分，
    依刑法第六十二條前段之規定減輕其刑，並審酌被告犯後坦
    承犯行、本件交通事故之過失情節、尚未與被害人達成和解
    賠償等情，已參酌刑法第五十七條所列各款情形予以量刑，
    亦無其他明顯違法情事。另告訴人雖主張其因被告之過失行
    車行為，受有左側股骨骨折及精神官能性憂鬱症之傷害，惟
    查告訴人雖受有腿部骨折傷害，惟現可依靠輔助器行走之事
    實，經本院勘驗無訛（見本院卷第三十三頁審理筆錄），其
    機能顯僅減衰而未達於完全喪失效用，仍屬普通傷害範疇，
    至精神官能性憂鬱症部分，經本院函詢告訴人就診之佛教慈
    濟綜合醫院關山分院，該院九十六年一月十五日（九六）關
    慈醫字第十號函附之診斷證明書雖因告訴人受傷前無憂鬱症
    狀，而推斷此憂鬱症與外傷有相關（見本院卷第四十四頁）
    ，惟查告訴人於九十五年九月二十五日請求檢察官上訴時，
    並未提及因車禍另造成精神官能性憂鬱症（見九十五年度請
    上字第三十三號偵卷第二頁刑事請求上訴狀），其於本院審
    理中亦自承不知道憂鬱症是不是本案造成的（見本院卷第三
    十二頁審理筆錄），另觀諸前揭診斷證明書，告訴人前於八
    十九年間即曾因高血脂就醫，嗣九十五年一月六日本案發生
    後再於九十五年三月間又因高血壓、高血脂、心悸而就醫，
    嗣至九十五年四月間始因精神官能性憂鬱症、失眠而就醫，
    故本院審酌該精神官能性憂鬱症與本案過失傷害發生時間既
    已間隔達三月餘，且其間告訴人另因高血脂病史就診，是憂
    鬱症亦有可能因該病史所引起，難認與本案過失傷害間有相
    當因果關係，附此敘明。
四、綜上所述，原審法院因而就被告論罪科刑，其認事用法均無
    違誤，量刑亦稱允當，上訴意旨認原判決不當為無理由，應
    予駁回。
據上論斷，應依刑事訴訟法第四百五十五條之一第一項、第三項
、第三百六十八條、第三百七十三條，判決如主文。
本案經檢察官甲○○到庭執行職務。
中　　華　　民　　國　　96　　年　　3　　月　　22 　　日
                  交通法庭    審判長法  官   黃建都
                                    法  官   陳君鳳
                                    法  官   黃珮茹
以上正本與原本相符。
本件不得上訴。
                                    書記官   蕭家玲
中　　華　　民　　國　　96　　年　　3 　　月　　23　　日
